臺灣高雄地方法院刑事判決　　　　　　　94年度訴字第1712號
公　訴　人　臺灣高雄地方法院檢察署檢察官
被　　　告　甲○○
　　　　　　　　　　現於高雄第二監獄
上列被告因毒品危害防制條例案件，經檢察官提起公訴（94年度
毒偵字第3491號）及本院依職權併案審理 (94年度訴字第1990號
)， 本院準備程序進行中，因被告就被訴事實為有罪之陳述，經
告知簡式審判程序意旨，並聽取公訴人及被告之意見後，本院合
議庭裁定由受命法官獨任依簡式審判程序審理，判決如下：
    主  文
甲○○連續施用第一級毒品，累犯，處有期徒刑拾月。扣案之海
洛因1 包 (驗前毛重參點玖公克，驗後毛重參點捌公克)、 海洛
因1 包 (淨重零點貳貳公克，空包裝重零點參零公克）、注射針
筒參支、橡皮管壹條、吸管壹支、已使用過之殘渣袋肆個，均沒
收銷燬之。
    事  實
一、甲○○前於民國 (下同)92 年間，因竊盜案件，經本院判處
    有期徒刑4 月，甫於93年4 月2 日執行完畢，復於93年間，
    因施用第一級毒品海洛因案件，經依本院93年度毒聲字第
    2077號裁定送觀察、勒戒後，認無繼續施用毒品之傾向，經
    臺灣高雄地方法院檢察署檢察官於93年12月10日，以93年度
    毒偵字第4840號、第6100號不起訴處分確定，並於同年12月
    16日釋放出所。詎甲○○仍不知悔改，於前揭觀察、勒戒執
    行完畢釋放後5 年內，復基於施用毒品之概括犯意，自94年
    1 月間某日起至94年4 月18日17時5 分許止，連續在高雄縣
    彌陀鄉赤慈宮等各處寺廟廁所內及高雄縣岡山鎮○○路柳橋
    加油站廁所內等處，以將海洛因摻水稀釋後用針筒注射入體
    內之方式，連續施用第一級毒品海洛因多次。嗣於(一)94年3
    月27日13時10分許，經警持搜索票前往其高雄縣彌陀鄉○○
    村○○○路135 號住處，搜索查獲其持有專供施用毒品使用
    之注射針筒2 支、橡皮管1 條、吸管1 支、已使用過之殘渣
    袋4 個、海洛因粉末1 包 (驗前毛重3.9 公克，驗後毛重3.
    8 公克)、 海洛因粉末1 包 (淨重0.22公克，空包裝重0.30
    公克)； 及於(二)94年4 月18日17時30分許，經警在高雄縣岡
    山鎮○○路柳橋加油站廁所前，見其與女友蔡淑真（檢察官
    另案偵辦）行跡可疑而上前盤查，甲○○遂主動交出其所有
    專供施用毒品所用之注射針1 支及蔡淑真所有供其施用毒品
    所用之注射針筒1 支，另蔡淑真亦主動交出其所有並供犯罪
    所用之海洛因1 小包（含袋毛重0.6 公克）。甲○○二次為
    警查獲後所採集之尿液送驗均呈嗎啡陽性反應，始查悉上情
    。
二、案經高雄縣政府警察局林園分局移送臺灣高雄地方法院檢察
    署檢察官偵查起訴及本院依職權併案審理。
    理  由
壹、程序方面：
    按本件被告甲○○所犯係死刑、無期徒刑、最輕本刑為3 年
    以上有期徒刑以外之罪，其於準備程序就前揭被訴事實為有
    罪之陳述，經受命法官告知簡式審判程序之旨，並聽取其與
    公訴人之意見後，本院認無不得或不宜改依簡式審判程序進
    行之處，爰依刑事訴訟法第273 條之1 第1 項、第284 條之
    1 規定，裁定本件由受命法官獨任進行簡式審判程序，合先
    敘明。
貳、實體方面：
一、訊據被告甲○○對於上揭犯罪事實坦承不諱，本院復審酌：
  (一)經警將被告於94年3 月27日、94年4 月18日遭查獲後所採集
    之尿液送驗結果，均呈嗎啡陽性反應，此有台灣檢驗科技股
    份有限公司94年4 月25日出具之編號KＺ000000000000號濫用
    藥物尿液檢驗報告 (檢體編號：林刑0109號)、 高雄縣政府
    警察局林園分局查獲毒品案件嫌疑人代號與真實姓名對照表
     (代號：林刑0109) 、台灣檢驗科技股份有限公司94年5 月
    10日出具之編號KＺ000000000000號濫用藥物尿液檢驗報告(
    檢體編號：岡峰639 號)、 高雄縣政府警察局岡山分局前峰
    派出所嫌犯尿液採證檢驗對照表 (代號：岡峰639 )各1紙在
    卷可稽。又查：(1)海洛因施用入人體後水解還原成嗎啡，再
    循嗎啡之代謝方式排出體外，業據行政院衛生署藥物食品檢
    驗局七十三藥檢壹字第○三○二二一號函說明綦詳，且依醫
    學臨床實驗及根據英國藥學會出版IsolationandIndentific
    a t ionof Drugs 乙書第二九三頁載明：海洛因經注射入人
    體後，在體內迅速水解成6Monoacety Imorphine，再緩緩繼
    續水解成嗎啡，然後再循嗎啡之代謝方式排出，同書第四三
    一至四三二頁並載有：嗎啡經注射入人體後，約百分之五十
    以上於八小時內自尿中排出，至二十四小時排出約百分之九
    十，但四十八小時後仍有微量可檢出等語。(2)再者，前揭尿
    液檢驗報告均載明係以ＧＣ／ＭＳ（即氣相層析質譜儀分析
    法）方法檢驗，而該方法之原理係檢品經氣化後，通過層析
    管分離純化，再將純化後之成分循序送入質譜儀做個別鑑定
    。因質譜儀所測定之圖譜，在化學上被公認具有指紋特性，
    故可據以完全判定該檢品係為何種化合物。職是，台北榮民
    總醫院即認為「若以氣相層析質譜儀（ＧＣ／ＭＳ）作藥物
    及其代謝產物之定性及定量分析，幾乎不會有偽陽性反應產
    生」，此經該院八十三年四月七日以八三北總內字第三○五
    九號函示明確。(3)又被告於94年3 月27日為警查扣之白粉2
    包，確含第一級毒品海洛因成份，其中1 包驗前毛重3.9 公
    克，驗後毛重3.8 公克，另1 包淨重0.22公克，空包裝重
    0.30公克，此有高雄市立凱旋醫院94年6 月21日出具之編號
    0000-000號檢驗報告、法務部調查局94年7 月22日調壹科字
    第220020438 號鑑定通知書各1 紙在卷可稽，亦據被告供明
    係預備供施打海洛因所用。準此而論，被告之尿液經以氣相
    層析質譜儀分析法檢驗，既均呈嗎啡陽性反應，復於94年3
    月27日、94年4 月18日為警扣得前揭被告預備施打之第一級
    毒品海洛因2 包 (其中1 包驗前毛重3.9 公克，驗後毛重3.
    8 公克，另1 包淨重0.22公克，空包裝重0.30公克)及 專供
    其施用毒品之注射針筒3 支、橡皮管1 條、吸管1 支、已使
    用過之殘渣袋4 個等物，顯見被告應有在前揭犯罪時間施用
    第一級毒品海洛因之行為甚明，其自白應與事實相符。
  (二)被告前於93年間，因施用第一級毒品海洛因案件，經依本院
    93年度毒聲字第2077號裁定送觀察、勒戒後，認無繼續施用
    毒品之傾向，經臺灣高雄地方法院檢察署檢察官於93年12月
    10日，以93年度毒偵字第4840號、第6100號不起訴處分確定
    ，並於同年12月16日釋放出所，亦有臺灣高等法院被告前案
    紀錄表及臺灣高等法院在監在押全國紀錄表各1 份附卷可稽
    。
  (三)綜上所述，被告前曾因施用毒品案件，於觀察、勒戒執行完
    畢釋放後之5 年內，再犯本件施用施用第一級毒品海洛因，
    事證應屬明確，其犯行應堪認定。
二、查海洛因屬毒品危害防制條例第2 條第2 項第1 款所規定之
    第一級毒品，核被告所為，係犯毒品危害防制條例第10條第
    1 項施用第一級毒品罪。被告持有第一級毒品後進而施用，
    其持有毒品之低度行為，為施用第一級毒品之高度行為所吸
    收，不另論罪。被告自94年1 月間某日起迄同年4 月18日17
    時25分許止，先後多次施用第一級毒品之犯行，時間緊接，
    所犯構成要件相同，顯係基於概括犯意為之，應論以連續犯
    ，並依刑法第56條規定加重其刑。又被告前於92年間，因竊
    盜案件，經本院判處有期徒刑4 月，於93年4 月2 日執行完
    畢，亦有臺灣高等法院被告前案紀錄表及臺灣高等法院在監
    在押全國紀錄表各1 份附卷可稽，其於5 年內再犯本件有期
    徒刑以上之罪，應依刑法第47條規定論以累犯，加重其刑，
    並依法遞加重之。再者，公訴人雖僅就被告於94年1 月間某
    日起至94年3 月27日上午10時許止，連續施用海洛因部分犯
    罪事實提起公訴 (即臺灣高雄地方法院檢察94年度毒偵字第
    3491號），然檢察官就犯罪事實一部起訴者，其效力及於全
    部，刑事訴訟法第267 條定有明文。本件被告另自94年3 月
    27日上午10時之後起迄94年4 月18日17時25分許止，先後多
    次施用海洛因 (即臺灣高雄地方法院檢察署94年度毒偵字第
    4116號，業經本院以94年度訴字第1990號判決不受理)之 部
    分犯罪事實，與前揭起訴之犯罪事實部分具有連續犯之裁判
    上一罪關係，已如前述，為起訴效力所及，本院自應就此部
    分一併加以裁判，附此敘明。
三、本院審酌被告前已有施用毒品之不良素行，於觀察、勒戒執
    行完畢釋放後5 年內，猶施用之，顯見其戒毒意志不堅，本
    不宜寬貸，惟念其施用毒品乃自戕一己之身體健康，對社會
    造成之危害尚非直接鉅大，反社會性之程度應屬較低，且其
    犯後坦承犯行，態度良好等一切情狀，量處如主文所示之刑
    ，以期自新。扣案之海洛因2 包 (其中1 包驗前毛重3.9 公
    克，驗後毛重3. 8公克，另1 包淨重0.22公克，空包裝重
    0.30公克)， 係違禁物，依毒品危害防制條例第18條第1 項
    前段規定，不論屬於犯人與否，應予以宣告沒收銷燬之；毒
    品包裝上均有微量毒品殘留，客觀上已與毒品無法析離，亦
    應依前揭規定併予沒收銷燬之，至於送驗耗費之海洛因，既
    已滅失不存在，自無宣告沒收銷燬之必要，附此敘明。扣案
    之注射針筒3 支、橡皮管1 條、吸管1 支、已使用過之殘渣
    袋4 個，係被告所有專供其施用毒品之器具，業據被告於本
    院審理中供承在卷，依毒品危害防制條例第18條第1 項前段
    規定，不論屬於犯人與否，亦應予以宣告沒收銷燬之。
據上論斷，應依刑事訴訟法第273 條之1 第1 項、第284 條之1
、第299 條第1 項前段，毒品危害防制條例第10條第1 項、第18
條第1 項前段，刑法第11條、第56條、第47條，判決如主文。
本案經檢察官乙○○到庭執行職務。
中　　華　　民　　國　　94　　年　　11　　月　　22　　日
                  刑事第九庭    法　官    陳建和
右正本證明與原本無異。
如不服本判決，應於判決送達後10日內，向本院提出上訴狀。
中　　華　　民　　國　　94　　年　　11　　月　　23　　日
                                書記官    林慧君
附錄論罪之法條
毒品危害防制條例第10條第1項：
施用第一級毒品者，處六月以上五年以下有期徒刑。
